【裁判字號】    97,訴,36
【裁判日期】    970528
【裁判案由】    毒品危害防制條例
【裁判全文】
臺灣基隆地方法院刑事判決                97年度訴字第36號
公  訴  人  臺灣基隆地方法院檢察署檢察官
被      告  甲○○
上列被告因毒品危害防制條例案件，經檢察官提起公訴（96年度
毒偵字第3301號），於本院準備程序進行中，被告就被訴之事實
為有罪之陳述，本院合議庭乃裁定由受命法官依簡式審判程序獨
任進行審理，並判決如下：
    主  文
甲○○施用第一級毒品，累犯，處有期徒刑柒月，扣案之注射針
筒壹支沒收。
    事  實
一、甲○○前因施用毒品案件，經裁定觀察、勒戒後，認無繼續
    施用毒品之傾向，於民國87年8月15 日執行完畢釋放出所，
    並由臺灣基隆地方法院檢察署檢察官於同年月12日，以87年
    度偵字第3214號為不起訴處分確定；又因分別施用第一級及
    第二級毒品案件，經裁定送觀察勒戒後，認有繼續施用毒品
    之傾向，除經臺灣板橋地方法院裁定送強制戒治外，另經臺
    灣板橋地方法院於92年2月27日，以92年度訴字第82 號判決
    分別判處有期徒刑8月、5月，應執行有期徒刑11月確定（甲
    罪），至前開強制戒治部分，於執行戒治屆滿3 月後，因成
    效經評定為合格，無繼續戒治之必要，經同院裁定停止戒治
    ，所餘戒治期間並付保護管束，而於92年6月24 日因停止戒
    治出監，惟其於保護管束期間內，再經臺灣板橋地方法院於
    92年8月19日，以92年度毒聲字第2551 號裁定撤銷停止戒治
    ，原應再入戒治處所接受強制戒治，惟因修正後毒品危害防
    制條例於93年1月9日施行，依法無庸再對甲○○繼續執行上
    開強制戒治處分，即應以93年1月9日為強制戒治執行完畢日
    ；又因分別施用第一級及第二級毒品案件，經臺灣士林地方
    法院於94年2月23日以94年度訴字第83 號判決分別判處有期
    徒刑11月、7日，應執行有期徒刑1年4 月確定（乙罪），上
    開甲、乙兩罪接續執行，於95年1月25 日縮短刑期假釋出監
    並付保護管束，管束期間至95年7月17日屆滿，未經撤銷假
    釋，其未執行之刑以已執行論而執行完畢。
二、詎甲○○猶不知戒除毒癮，復基於施用第一級毒品海洛因之
    犯意，於96年10月3 日晚上某時許，在其位於臺北縣金山鄉
    ○○路1號2樓之住處，以注射針筒注射手臂血管方式，非法
    施用第一級毒品海洛因1次，為警於96年10 月8日下午6時30
    分許，在臺北市○○區○○路、延平北路口見其行跡可疑上
    前盤查，嚇見其為毒品列管人口且手臂上有多處針筒注射痕
    跡而查獲，並扣得其所有供施用毒品之器具注射針筒1 支，
    經甲○○同意採驗其尿液結果，呈嗎啡（14080ng/ml）、可
    待因（1460 ng/ml）陽性反應，而悉上情。
三、案經臺北市政府警察局士林分局移送臺灣基隆地方法院檢察
    署檢察官偵查起訴。
    理  由
一、程序事項：
    本件被告甲○○所犯者非為死刑、無期徒刑、最輕本刑為3
    年以上有期徒刑之罪或高等法院管轄第一審案件，其於準備
    程序進行中，先就被訴事實為有罪之陳述，經告知其簡式審
    判程序之旨，並聽取公訴人、被告之意見後，本院依刑事訴
    訟法第273條之1第1 項之規定，裁定由受命法官獨任進行簡
    式審判程序，合先敘明。
二、認定事實所依據之證據及理由：
    (一)被告自白：
      被告於本院審理中自白確有於上開時、地施用第一級毒品
      海洛因1 次之犯行事實，其任意自白核與下列事證相符，
      應堪採為證據。
    (二)尿液檢驗結果：
      臺灣尖端先進生技醫藥股份有限公司濫用藥物檢驗報告乙
      紙（附於偵查卷第63頁），足證經被告同意採集其尿液送
      驗結果呈嗎啡（14080ng/ml）、可待因（1460 ng/ml）陽
      性反應。
    (三)扣案注射針筒1支（已使用過）可證。
    (四)臺灣高等法院被告全國前案紀錄表附卷可參，足認被告確
      有如事實所載之觀察勒戒、強制戒治及徒刑之執行等事實
      。
三、論罪及科刑之理由：
  (一)查海洛因係毒品危害防制條例所列管之第一級毒品，此為該
    條例第2條第2項第1 款所明定。核被告所為，係犯毒品危害
    防制條例第10條第1 項之施用第一級毒品罪。被告持有第一
    級毒品以供其施用，其持有之低度行為應為其施用之高度行
    為所吸收，不另論罪。
  (二)被告曾有如事實欄所載之犯罪科刑及刑之執行情形，此有臺
    灣高等法院被告前案紀錄表可稽，其於有期徒刑執行完畢後
    ，5 年內故意再犯本件最重本刑有期徒刑之罪，為累犯，應
    依刑法第47條第1項規定論以累犯，並依法加重其刑。
  (三)爰審酌立法院於86年10月30 日三讀通過於87年5月20日公布
    ，同年月22日生效之毒品危害防制條例，該條例對於施用毒
    品之被告改以治療、矯治為目的，非重在處罰，是被告違反
    本罪實係基於「病患性」行為，而對他人甚少損害，然被告
    前曾因施用毒品，經送觀察勒戒、強制戒治及判決執行，有
    上開前案紀錄表為憑，素行非佳，經警查獲後仍未戒絕，再
    衡量被告其餘犯罪之動機、目的、犯罪時所受之刺激、犯罪
    之手段、犯人之生活狀況、品行、智識程度、犯罪所生之危
    險或損害、犯罪後坦承犯行之態度等一切情狀，量處如主文
    所示之刑。
  (四)扣案之注射針筒1 支，係犯罪行為人即被告所有，供其作為
    本案施用第一級毒品海洛因所用，業據被告供明在卷，應依
    刑法第38條第1項第2款之規定，宣告沒收。
四、據上論斷，應依刑事訴訟法第273條之1第1項、第299條第1
    項前段，毒品危害防制條例第10條第1項、第23條第2項，刑
    法第11條前段、第38條第1項第2款，判決如主文。
本案經檢察官乙○○到庭執行職務。
中    華    民    國    97    年    5     月    28    日
                  刑事第三庭法  官  林淑鳳
以上正本證明與原本無異。
如不服本判決應於收受本判決後10日內向本院提出上訴書狀，其
未敘述上訴理由者，並得於提起上訴後10日內向本院補提理由書
狀（均須按他造當事人之人數附繕本）「切勿逕送上級法院」。
中    華    民    國    97    年    5     月    28    日
                            書記官  郭廷耀
附錄論罪法條：
毒品危害防制條例第10條第1項
施用第一級毒品者，處 6 月以上 5 年以下有期徒刑。


司法院資訊處製作；財團法人民間司法改革基金會備份。
